【裁判字號】    99,監,248
【裁判日期】    990525
【裁判案由】    選定會同開具財產清冊之人
【裁判全文】
臺灣板橋地方法院民事裁定               99年度監字第248號
聲  請  人  乙○○○
相  對  人  丙○○
關  係  人  甲○○
上列當事人間聲請指定受監護宣告人之會同開具財產清冊之人事
件，本院裁定如下：
    主  文
指定甲○○（男，民國○○○年○○月○○日生，身分證統一編
號：Ｚ000000000號）為受監護宣告人丙○○之會同開
具財產清冊之人。
程序費用由聲請人負擔。
    理  由
一、按民法總則中華民國97年5 月2 日修正之條文施行前，已為
    禁治產宣告者，視為已為監護宣告，於修正施行後，適用修
    正後之規定，民法總則施行法第4 條第2 項定有明文。次按
    受監護宣告之人應置監護人。法院為監護之宣告時，應依職
    權就配偶、四親等內之親屬、最近1 年有同居事實之其他親
    屬、主管機關、社會福利機構或其他適當之人選定1 人或數
    人為監護人，並同時指定會同開具財產清冊之人。民法第11
    11條定有明文。
二、聲請意旨略以：聲請人為受監護宣告人丙○○之配偶即監護
    人，相對人因腦中風、顱內出血並再次出血、呼吸衰竭、敗
    血症、肺炎、糖尿病、高血壓，無能力處理自己之事務，業
    經鈞院以98年度禁字357 號裁定宣告禁治產，聲請人依法為
    相對人之法定監護人，茲因相對人未經法院指定會同開具財
    產清冊之人，而出席親屬會議之全體親屬已一致通過指定由
    甲○○為會同開具財產清冊之人，爰聲請准予指定受監護宣
    告人之子甲○○為會同開具財產清冊之人等語，並提出本院
    98年度禁字第357 號民事裁定影本1 件、戶籍謄本1 件、親
    屬系統表、同意書各1 件為證。
三、經查，聲請人主張其為受監護宣告人丙○○之配偶，相對人
    前經本院以98年度禁字357 號裁定宣告禁治產，聲請人為相
    對人之法定監護人等情，有上開民事裁定1 件在卷可參。又
    聲請人主張相對人未經法院指定會同開具財產清冊之人，而
    出席親屬會議之全體親屬已一致通過指定由甲○○為會同開
    具財產清冊之人，為此聲請指定相對人之子甲○○為會同開
    具財產清冊之人之事實，業據聲請人提出戶籍謄本、親屬系
    統表、同意書等件為證，自堪信為真實。本院參酌甲○○為
    相對人之子，亦有意願擔任會同開具財產清冊之人，揆諸上
    開規定意旨，聲請人聲請指定甲○○為相對人之會同開具財
    產清冊之人，核無不合，應予准許，爰裁定如主文所示，以
    應實際需要。
四、依非訟事件法第21條第1 項前段，裁定如主文。
中    華    民    國    99    年    5     月    25    日
                  家事庭  法  官  毛崑山
以上正本係照原本作成
如對本裁定抗告須於裁定送達後10日內向本院提出抗告狀
中    華    民    國    99    年    5     月    25    日
                          書記官  廖宮仕

司法院資訊處製作；財團法人民間司法改革基金會備份。
